【裁判字號】    98,交抗,131
【裁判日期】    980629
【裁判案由】    聲明異議
【裁判全文】
臺灣高等法院臺南分院交通事件裁定     98年度交抗字第131號
抗  告  人  甲○○
上列抗告人即受處分人違反道路交通管理處罰條例案件，不服臺
灣臺南地方法院中華民國98年4月29日裁定（98年度交聲字第455
號）提起抗告，本院裁定如下：
    主  文
抗告駁回。
    理  由
一、本件抗告意旨略以：
（一）本車有部分罰鍰非違反道路交通管理處罰條例。
（二）檢驗人員未告知何罰鍰須繳清。抗告人對於繳清何罰鍰無
      所適從。
（三）馬政府為振興經濟，研擬減稅方案及落實輕微交通案件不
      舉之施政方針因應，本案檢驗人員拒絕驗車之原因，本屬
      輕微之交通案件，相對人應准抗告人驗車云云。
二、原裁定意旨略以：異議人所有之車號3590─GJ號自用小客車
    ，應於九十七年六月二十日參加定期檢驗。然因逾期六個月
    未參加檢驗，經原處分機關逕行舉發，有原處分機關九十七
    年八月二十日南監車字第742710170號舉發違反道路交通管
    理事件通知單及九十八年三月二十四日嘉監南字第74-74271
    0170號裁決書各一份附卷可稽。本件汽車指定檢驗日期為九
    十七年六月二十日，異議人至遲應於汽車指定檢驗日期後之
    一個月內即九十七年七月二十日前進行汽車檢驗。惟迄原處
    分機關於九十八年三月二十四日裁罰為止，異議人均未進行
    汽車檢驗，確有不依限期參加定期檢驗之違規行為明確，依
    交通管理處罰條例第十七條第一項及違反道路交通管理事件
    統一裁罰基準表之規定，裁處異議人罰鍰一千四百元，並註
    銷牌照之處分，核無違誤，本件異議無理由，應予駁回等語
    。
三、按「汽車不依限期參加定期檢驗者，處汽車所有人新臺幣（
    下同）九百元以上一千八百元以下罰鍰；逾期一個月以上者
    並吊扣其牌照，至檢驗合格後發還，逾期六個月以上者，註
    銷其牌照」、「汽車所有人或駕駛人應於向公路監理機關辦
    理汽車檢驗、各項登記或換發牌照、執照前，繳清其所有違
    反本條例尚未結案之罰鍰」，道路交通管理處罰條例第十七
    條第一項及第九條之一分別定有明文。次按「聲明異議，無
    停止執行之效力，但依法裁定停止執行者，不在此限」，道
    路交通案件處理辦法第十五條定有明文。
四、經查：
（一）抗告人所有上開車輛，應於九十七年六月二十日參加定期
      檢驗，然因逾期未參加檢驗，經原處分機關逕行舉發等情
      ，為抗告人所不爭執，並有舉發違反道路交通管理事件通
      知單、裁決書各一紙附卷可稽。抗告人雖以上開情詞置辯
      ，惟車輛檢驗係屬「行政管制」事項，於車輛未報廢或註
      銷牌照前，車主均有義務行政檢驗，而抗告人所有上開車
      輛於應參加檢驗時，尚無報廢或已遭註銷牌照之情，亦為
      抗告人所不爭執。是抗告人依限期參加定期檢驗之義務，
      須先繳清罰款再行驗車，以於期限內辦理汽車檢驗，係法
      所明文規定，則抗告人因未先行繳納前案之罰鍰，至其汽
      車檢驗遭汽車檢驗單位拒絕，應屬可歸責於己之事由，致
      未依期限參加檢驗。抗告人主張檢驗人員拒絕驗車之原因
      ，本屬輕微之交通案件罰鍰尚未繳清，檢驗人員應准抗告
      人驗車云云，應屬無據。
（二）按道路交通管理處罰條例第九條之一規定：「汽車所有人
      或駕駛人應於向公路監理機關辦理汽車檢驗、各項登記或
      換發牌照、執照前，繳清其所有違反本條例尚未結案之罰
      鍰」，抗告人於前往檢驗場所申請檢驗，檢驗人員告以「
      監理機關規定先結清紅單，始可辦理檢驗」，係指應先繳
      清違反本條例尚未結案之罰鍰。抗告人主張其該車有部分
      罰鍰非為違反道路交通管理處罰條例，與本案無關，要無
      可採。又前案之罰鍰為違反何種類之行政罰，被裁罰人於
      裁罰之初即應有收受該處分機關之違規舉發單或裁決書，
      若遺失亦應自負至相關機關查詢之義務。檢驗人員於受檢
      汽車參加檢驗時，負責各項檢驗事宜，並無義務告知受檢
      人尚有何項目之罰鍰未予繳納。是故抗告人所述檢驗人員
      未告知何罰鍰須繳清、抗告人對於繳清何罰鍰無所適從等
      語，亦無可採。
五、綜上所述，原審裁定駁回受處分人之聲明異議，並無違誤，
    受處分人以上述抗告意旨提起抗告，指摘原裁定不當，難謂
    有理由，其抗告應予駁回。
據上論斷，應依道路交通案件處理辦法第二十六條，刑事訴訟法
第四百一十二條，裁定如主文。
中    華    民    國    98    年    6     月    29    日
                  刑事第二庭    審判長法  官    葉居正
                                      法  官    洪碧雀
                                      法  官    吳勇輝
以上正本證明與原本無異。
不得再抗告。
                                      書記官    李良倩
中    華    民    國    98    年    7     月    1     日


司法院資訊處製作；財團法人民間司法改革基金會備份。
